高雄高等行政法院判決
110年度簡上字第35號
上  訴  人  周○○                                    


被 上訴 人  臺南市政府                              
代  表  人  黃偉哲              
上列當事人間性騷擾防治法事件，上訴人對於中華民國110年7月
5日臺灣臺南地方法院110年度簡再字第1號行政訴訟判決，提起
上訴，本院判決如下：
　　主  文
一、上訴駁回。
二、上訴審訴訟費用由上訴人負擔。
　　理  由
一、緣被害人李○○（年籍姓名詳卷，下稱甲女）於民國106年9月
    12日向臺北市政府警察局○○分局（下稱○○分局）同德派出所
    提出性騷擾申訴及告訴，陳稱其於106年8月25日19時許至臺
    北市○○區○○街000巷00號「○○社區」中控管理中心向上訴人
    反映社區崗哨值班情形，遽料上訴人起身面對甲女並強行摟
    住甲女肩膀，將其拉近身體，再以下體頂住甲女腹部下方，
    並質問甲女：「妳怎麼摸我性器呢！妳怎麼摸我下面呢！怎
    麼可以摸我下體呢！她摸我下體呀！」隨即將甲女推倒在地
    ，致使甲女感到驚恐、不舒服。案經○○分局以106年9月14日
    北市警南分防字第10632176800號函移由上訴人原任職之○○
    保全股份有限公司（下稱○○保全公司）續為處理。○○保全公
    司調查後以雙方係言語爭執進而引發肢體衝突為由，認定本
    件非性騷擾事件，性騷擾行為不成立，並以106年11月23日○
    ○字第1061120號函（下稱○○保全公司106年11月23日函）將
    前開認定結果通知甲女及上訴人。另關於告訴部分，經移送
    改制前臺灣士林地方法院檢察署（現已為臺灣士林地方檢察
    署，下稱士林地檢署）偵辦，予以106年度偵字第14518號不
    起訴處分書（下稱刑事不起訴處分書）。甲女於106年12月2
    9日向被上訴人提出再申訴，經被上訴人家庭暴力性侵害性
    騷擾及兒少性剝削防治委員會調查小組進行調查後，於107
    年8月31日第4屆第4次大會決議本件性騷擾事件成立。被上
    訴人乃依性騷擾防治法第20條規定，以107年10月5日府社家
    字第1071103059C號裁處書，裁處上訴人新臺幣（下同）2萬
    元罰鍰（下稱原處分）。上訴人不服，提起訴願，遭訴願決
    定駁回，遂提起行政訴訟，經臺灣臺南地方法院（下稱原審
    法院）以108年度簡字第42號行政訴訟簡易判決（下稱前判
    決）撤銷訴願決定及原處分。被上訴人不服，提起上訴，經
    本院109年度簡上字第31號判決（下稱原確定判決）廢棄前
    判決，並駁回上訴人在第一審之訴而告確定。上訴人不服，
    以原確定判決有行政訴訟法第273條第1項第14款所定再審事
    由，向本院提起再審之訴，經本院以110年度簡上再字第1號
    裁定移送原審法院審理。嗣經原審法院以110年度簡再字第1
    號行政訴訟判決（下稱原判決）駁回其再審之訴，上訴人猶
    未甘服，乃提起本件上訴。
二、上訴人起訴主張及訴之聲明、被上訴人於原審之答辯及聲明
    、原判決認定之事實及理由，均引用原判決書所載。　　
三、上訴人上訴主張及聲明：
  ㈠上訴主張要旨：　　
　　⒈上訴人居住及戶籍地皆設在基隆市，與原審法院管轄權不
      符。
　　⒉依公寓大廈管理條例第16條、第36條第5款規定，上訴人身
      為管理服務人，有制止住戶違規情事之職權。則甲女進入
      社區中控室後賴著不走，其動機並非拿包裹，而是為實現
      取代管理服務人之「霸位」，上訴人若放任不管，將有防
      礙其他住戶公共利益之嫌，因此上訴人將甲女強制驅離，
      而過程中甲女亦在門縫中伸出強而有力之拳臂對抗（查影
      帶），由此可見，甲女若真被性騷擾，為何不「奪門逃出
      」中控室？故甲女指控不實。
　㈡上訴聲明：原判決廢棄。
四、本院經核原判決駁回上訴人所提再審之訴並無違誤，茲就上
    訴意旨再予論述如下：
　㈠判決已經確定，而有行政訴訟法第273條第1項第14款規定：
    「原判決就足以影響於判決之重要證物漏未斟酌者。」固得
    提起再審之訴。惟所稱「足以影響於判決之重要證物漏未斟
    酌」，係指該證物在前訴訟程序事實審言詞辯論終結前，已
    經存在並已提出於事實審法院，惟事實審法院漏未加以斟酌
    ，且其未斟酌足以影響判決基礎者。故該證物若已經原判決
    加以斟酌，或縱經斟酌亦不足以影響原判決之基礎者，即與
    本款規定之再審理由有間。準此，原判決若依前開規定及意
    旨審理再審之訴而為判斷，並無不適用法規或適用法規不當
    等情形，尚不得謂為判決違背法令。
  ㈡依上訴人再審之訴的主張，其係以原確定判決漏未斟酌前判
    決、刑事不起訴處分書、○○保全公司106年11月23日函等3項
    有利證據，亦未審酌甲女與上訴人衝突時，在場證人保全胡
    ○○及另一名住戶之證詞，並質疑本件管轄權錯誤等情事，據
    而主張原確定判決有行政訴訟法第273條第1項第14款規定的
    再審事由提起再審之訴乙節，業經原判決認定甚明。
  ㈢原審法院具有本件性騷擾防治法事件爭訟之一審管轄權，亦
    為適法之再審管轄法院：
　　⒈按性騷擾防治法第13條規定：「（第1項）性騷擾事件被害
      人除可依相關法律請求協助外，並得於事件發生後1年內
      ，向加害人所屬機關、部隊、學校、機構、僱用人或直轄
      市、縣 (市) 主管機關提出申訴。（第2項）前項直轄市
      、縣 (市) 主管機關受理申訴後，應即將該案件移送加害
      人所屬機關、部隊、學校、機構或僱用人調查，並予錄案
      列管；……（第4項）前項調查結果應以書面通知當事人及
      直轄市、縣 (市) 主管機關。（第5項）機關、部隊、學
      校、機構或僱用人逾期未完成調查或當事人不服其調查結
      果者，當事人得於期限屆滿或調查結果通知到達之次日起
      30日內，向直轄市、縣 (市) 主管機關提出再申訴。……。
      」依該規定可知，性騷擾事件由加害人任職場所處理，其
      效果直接並節省行政資源，爰明定被害人得向加害人任職
      場所設立之申訴單位，提出申訴，即使向直轄市、縣（市
      ）主管機關提出申訴，主管機關亦應即移由加害人任職場
      所申訴單位處理。而在被害人對申訴調查結果不服時，方
      可向直轄市、縣 (市) 主管機關提出再申訴。
　　⒉經查，上訴人原任職於○○保全公司，而該公司之所在地係
      登記於「臺南市○區○○里○○○街000號」，則甲女或上訴人
      對○○保全公司之性騷擾申訴事件調查結果若有不服，依上
      揭性騷擾防治法第13條第5項規定，應向該公司所在地之
      主管機關即被上訴人提出再申訴，此亦為○○保全公司106
      年11月23日函（見前判決卷宗第191頁）說明第3點教示在
      案，上訴人難諉為不知。基此，甲女於收受○○保全公司10
      6年11月23日函謂性騷擾事件不成立之調查結果後，甲女
      不服，於106年12月29日向被上訴人提出再申訴（見前判
      決卷宗第165頁），後經被上訴人作出原處分認定上訴人
      性騷擾行為成立。上訴人不服原處分及訴願決定，提起行
      政救濟，依行政訴訟法第13條第1項規定，自應由被上訴
      人所在地之原審法院管轄，則原審法院依職權調查認定具
      有本件性騷擾事件之一審管轄權而受理該案，核屬無誤。
　　⒊次查，上訴人於原審之前判決經本院原確定判決廢棄後，
      上訴人不服，主張原確定判決有行政訴訟法第273條第1項
      第14款事由而提起再審，其再審管轄法院準用行政訴訟法
      第275條規定，自應專屬於原審法院管轄，此亦經原判決
      ㈠論述在案。準此，上訴人再以其住所及戶籍地在基隆市
      而主張原審法院不具本件訴訟管轄權為其上訴理由云云，
      核屬無據，亦難謂原判決有何違背法令之處。
　㈣至於上訴人主張在強制驅離甲女過程中，甲女可在門縫中伸
    出強而有力之拳臂對抗上訴人並滯留不離去，有影帶可查，
    可證上訴人無對甲女為性騷擾之行為。惟查，甲女未經同意
    擅入中控室，經勸導離開未果，而與上訴人發生一連串拉扯
    衝突後，仍滯留中控室打電話等情事，是否可證甲女無心生
    畏怖或遭冒犯性自主權等之性騷擾行為疑義，已經被上訴人
    於前訴訟之上訴程序提出主張（見其上訴狀及士林地檢署10
    6年11月21日訊問筆錄，本院109年度簡上字第31號卷第30頁
    、第35-37頁），經原確定判決依據被上訴人家庭暴力性侵
    害性騷擾及兒少性剝削防治委員第1071103059號再申訴案調
    查報告書檢附之106年8月25日當日影音及錄音紀錄（原審前
    案卷第168-169頁）、甲女106年9月12日在○○分局同德派出
    所詢問筆錄（原審前案卷第209-211頁）及上訴人107年3月1
    2日接受被上訴人家庭暴力暨性侵害防治中心調查紀錄（原
    審前案卷第190頁）等內容，審認上訴人處於盛怒之下，表
    現於外之言詞及行為，足令一般人心生畏懼（尤其是女性）
    及其以身體逼近、環肩致兩人身體緊貼等行為，上訴人顯未
    考量性別差異、欠缺對甲女身體自主權及對甲女身體界限之
    尊重，則上訴人造成甲女因身體被碰觸而感受不舒服且心生
    恐懼，不當影響甲女工作、活動或日常生活之進行，已然構
    成性騷擾防治法第2條第2款性騷擾之要件等情，業已詳予說
    明，並認前判決以甲女於雙方拉扯後未逃出中控室，然留在
    室內而認定甲女並無心生畏怖，上訴人不成立性騷擾行為之
    事實認定有未依證據之違誤，予以指摘並廢棄前判決，駁回
    上訴人在第一審之訴，核無違誤。
  ㈤又上訴人主張原確定判決漏未斟酌前判決、刑事不起訴處分
    書、○○保全公司106年11月23日函及現場目擊證人保全胡○○
    之證詞等有利證據，資為再審訴訟之論據。就此原判決業已
    詳述論明略以：「⒈前判決雖判決上訴人勝訴，但經上訴後
    ，業經本院原確定判決廢棄前判決改判上訴人敗訴，上訴人
    仍執前詞爭執，顯無理由，況前判決亦非行政訴訟法第273
    條第1項第14款之『證物』，且原確定判決均已審酌證人胡○○1
    06年8月25日當日影音及錄音紀錄之證詞及當場現場所有狀
    況，並以前判決有認定事實未依證據之違誤，而廢棄前判決
    ，則上訴人仍執前詞，顯無理由。⒉原確定判決已斟酌○○保
    全公司調查報告及相關證據資料，並與上訴人所提出之上開
    證據並無不符，亦即業經本院加以斟酌，核無漏未斟酌情事
    。⒊另系爭刑事不起訴處分書亦已經原確定判決予已審酌，
    並明確載明『上開不起訴處分書尚難為上訴人有利之認定』，
    自無漏未斟酌情事，況該刑事不起訴處分書亦非行政訴訟法
    第273條第1項第14款之『證物』，自難認已合法提起再審理由
    。⒋末查，原確定判決亦有審酌證人胡○○106年8月25日當日
    影音及錄音紀錄之證詞及現場所有狀況，而認定事實，核與
    上訴人所提出之證據並無不符，既經原確定判決法院加以審
    酌，自無漏未斟酌情事。」等語，從而，原判決審認原確定
    判決業已斟酌原審前判決、刑事不起訴處分書、○○保全公司
    106年11月23日函及現場目擊證人保全胡○○之證詞等證據，
    仍無為有利於上訴人之解釋，則上訴人執為指摘原確定判決
    有就足以影響於判決之重要證物漏未斟酌之再審事由，並非
    可採，而駁回再審之訴，核無違背法令之處。
五、綜上所述，依上訴人所提相關事證資料，均不符合行政訴訟
    法第273條第1項第14款所定再審事由，亦難謂有何「經斟酌
    可受較有利益之裁判」情形，上訴人猶對業經原判決論述不
    採之事由再予爭執，核屬法律上見解之歧異，要難謂為原判
    決有違背法令之情形。從而，原判決駁回上訴人再審之訴，
    核無不合。上訴意旨指摘原判決違背法令，求予廢棄，為無
    理由，應予駁回。
六、結論：上訴無理由。　　
中　　華　　民　　國　　111 　年　  2　　月　　25　　日
             高雄高等行政法院第三庭
                         審判長法官　吳　永　宋  
                               法官  林　彥　君
                               法官  黃　堯　讚
以上正本係照原本作成。
不得上訴。
中　　華　　民　　國　　111 　年　　2 　　月　　25　　日

                              書記官　江　如　青